臺灣臺北地方法院交通事件裁定　　　　 96年度交聲字第108號
原處分機關　臺北市交通事件裁決所
異　議　人　甲○○
即受處分人
上列異議人即受處分人因違反道路交通管理處罰條例案件，對於
臺北市交通事件裁決所民國96年1 月15日所為北市裁二字第22-A
3P621927號處分（原處分案號：臺北市政府警察局掌電字第A3P6
21927 號），聲明異議，本院裁定如下：
    主  文
異議駁回。
    理  由
一、按黃實線設於路側者，用以禁止停車，又本標線禁止時間為
    每日上午7 時至晚間8 時，如有延長或縮短之必要時，應以
    標誌及附牌標示之，道路交通標誌標線號誌設置規則第149
    條第1 款第4 目、第168 條第3 項分別定有明文。且按汽車
    駕駛人停車時，在設有禁止停車標誌、標線之處所停車者，
    處新臺幣（下同）6 百元以上1 千2 百元以下罰鍰，道路交
    通管理處罰道路交通管理處罰條例第56條第1 項第4 款亦有
    明文。
二、本件受處分人即異議人甲○○於民國95年9 月8 日下午1 時
    16分許，將車號FT-1925 號自用小客貨車停放在臺北市○○
    路1 號前，因該路段路側繪有黃實線，違反道路交通管理處
    罰條例第56條第1 項第4 款規定，經臺北市政府警察局交通
    警察大隊直屬第二分隊員警林立當場掣單舉發，嗣受處分人
    逾通知單上所載應到案日期95年9 月23日均未繳交罰鍰，且
    遲至95年12月20日始向臺北市交通事件裁決所提出申訴，經
    原舉發單位調查結果，仍認受處分人有其上開違規之行為，
    臺北市交通裁決所乃依同上規定，裁處異議人罰鍰最高額1,
    200 元等情，有舉發違反道路交通管理事件通知單、臺北市
    政府警察局交通警察大隊書函、臺北市交通事件裁決所違反
    道路交通管理事件裁決書、送達證書各1 份在卷可按。
三、受處分人異議意旨略以：黃線區可以裝卸貨，伊人未離開現
    場、同時3 人在裝卸貨、車輛未熄火，員警開單伊即在場簽
    名可證，員警怎知車輛停放超過14分鐘？員警態度很差，專
    找沒有安全顧慮之處拖吊或抓違規，人多車多卻怕麻煩從來
    不過問，且員警同事前往違規營業之舞廳、酒家、茶室消費
    ，包賭包娼，卻無人取締，莫非雙重標準云云。
四、受處分人既不否認其於95年9 月8 日下午1 時16分許，將其
    所有車號FT-1925 號自用小客貨車停放在臺北市○○路1 號
    前，而該處路側繪有黃實線等事實，則本件爭點在於受處分
    人在該時、地停車之行為，究係停車或臨時停車。按所謂臨
    時停車，指車輛因上、下人、客，裝卸物品，其引擎未熄火
    ，停止時間未滿3 分鐘，保持立即行駛之狀態，道路交通管
    理處罰條例第3 條第9 款則有明文。經查，據本院函詢臺北
    市政府警察局交通警察大隊於96年2 月8 日以北市警交大執
    字第09630602900 號書函檢附採證照片4 張顯示，受處分人
    所有車號FT-1925 號自用小客貨車停放在上開黃實線區，係
    於當日下午1 時13分許之前開始停放，觀諸當日下午1 時13
    分之照片顯示，當時車內無人留守，並無閃燈，車門關閉，
    亦未見有何人搬貨或卸貨之行為，至同日下午1 時23分許，
    始見3 人在車輛邊似有整貨動作，迄同日下午1 時27分許始
    將車輛駛離等情。基此，受處分人在上開時、地之停車行為
    ，既非裝卸物品、無人看管、引擎已熄火、停止時間超過3
    分鐘，難認保持立即行駛狀態，顯與上開規定臨時停車之定
    義不符，是應認係一般停車行為，受處分人所辯均無可取。
    從而，原處分機關認定受處分人於前開時、地在繪有黃實線
    處停車之違規行為，即無不合，併審酌受處分人逾應到案日
    期仍未繳納罰鍰等情，依據首開道路交通管理處罰條例之規
    定，裁處罰鍰最高額1,200 元，核無不當。本件異議為無理
    由，應予駁回。
五、據上論斷，應依道路交通案件處理辦法第19條，裁定如主文
    。
中　　華　　民　　國　　96　　年　　3 　　月　　16　　日
                  交通法庭  法　官　林晏如
上正本證明與原本無異。
如不服本裁定，應於裁定送達後5日內向本院提出抗告狀。
                            書記官　沈芳君
中　　華　　民　　國　　96　　年　　3 　　月　　22　　日
